臺灣桃園地方法院刑事判決
111年度訴字第176號
公  訴  人  臺灣桃園地方檢察署檢察官
被      告  張冠鑫


選任辯護人  葉泳新律師
            王聖傑律師
上列被告因毒品危害防制條例案件，經檢察官提起公訴（110年
度偵字第25952號），本院判決如下：
    主  文
張冠鑫販賣第三級毒品，處有期徒刑參年捌月。
    事  實
一、張冠鑫意圖營利，基於販賣第三級毒品之犯意，於民國110
    年7月5日下午4時50分（起訴書誤載為下午10時），在桃園
    市○○區○○路000巷00號前，以每包新臺幣（下同）400元之價
    格，販賣摻有4-甲基甲基卡西酮之咖啡包20包予王茂丞，並
    當場交付該20包毒品咖啡包。
二、案經桃園市政府警察局移送臺灣桃園地方檢察署檢察官偵查
    起訴。
    理  由
壹、證據能力部分：
一、本判決所引用被告以外之人於審判外所為之陳述，被告張冠
    鑫及辯護人於本院準備程序時明示同意其證據能力。審酌上
    開陳述作成之情況，均符合法律規定，並無顯不可信之情形
    ，認屬適當，依刑事訴訟法第159條之5第1項之規定，有證
    據能力。
二、其餘經本判決援引之證據，被告及辯護人均未爭執其證據能
    力，且核無公務員違法取證之情形，又與本案犯罪事實之認
    定具關聯性，並經本院於審判期日，踐行證據調查之法定程
    序，應認均有證據能力。
貳、實體部分：
一、上揭犯罪事實，被告於偵查及本院審理時均坦承不諱（見偵
    卷第231-232頁，本院卷第46頁、第180頁），核與證人王茂
    丞於偵訊之證述相符（見偵卷第193-194頁、第219-220頁）
    。又證人王茂丞向被告購得咖啡包後，旋於同日下午5時10
    分為警查獲並扣得向被告購入之咖啡包，此據證人王茂丞於
    警詢時證述明確（見偵卷第39頁背面），並有另案搜索扣押
    筆錄及扣押物品目錄表在卷可憑（見偵卷第237-239頁）。
    王茂丞為警扣得之咖啡包20包經鑑驗後，含有4-甲基甲基卡
    西酮成分（總純質淨重2.87公克），有內政部警政署刑事警
    察局鑑定書在卷可憑（見偵卷第240-241頁，本院卷第99-10
    0頁）。足認被告之自白有相當之證據相佐，且與事實相符
    ，應堪信為真實。又被告自承本次販賣毒品可預期獲利2,00
    0元（見偵卷第232頁），堪認確有營利之意圖。故本案事證
    明確，被告犯行堪以認定，應依法論罪科刑。
二、論罪科刑
　㈠罪名：
　　查4-甲基甲基卡西酮為毒品危害防制條例所列管之第三級毒
    品。被告所為，犯毒品危害防制條例第4條第3項之販賣第三
    級毒品罪。
  ㈡刑之減輕：
  ⒈被告於偵查及本院審理中，就販賣毒品之事實均已自白，依
    毒品危害防制條例第17條第2項規定，減輕其刑。
  ⒉辯護人雖為被告請求另依刑法第59條規定酌減其刑，惟被告
    於本案為圖私利而販毒，其犯罪之客觀情狀，難認足以引起
    一般之同情。且被告於本案之犯罪適用毒品危害防制條例第
    17條第2項規定減輕其刑後，法定刑已大幅減輕，已無情輕
    法重之虞，故不予酌減其刑。
  ㈢科刑：
    本院以行為人之責任為基礎，審酌被告應當知悉毒品戕害個
    人身心甚深，仍違反國家對於杜絕毒品犯罪之禁令，為圖私
    利而為本案犯行，助長毒品於社會上流通，念其犯後尚能坦
    承犯行，兼衡其販賣毒品之種類、數量、金額、素行、智識
    能力及生活狀況等一切情狀，量處如主文所示之刑。
三、沒收：
　㈠扣案（未移送）之IPhone 12手機1支，為被告所有，惟被告
    供稱係本案為警查獲前1日所購買，未用於本案販賣毒品之
    犯行（見本院卷第46頁、第179頁），卷內又無其他證據證
    明與本案犯行有關，故不予沒收。
　㈡被告於本案販賣毒品咖啡包予王茂丞，尚未收取價金，此據
    被告供述在卷（見本院卷第46頁），核與證人王茂丞之證述
    相符（見偵卷第194頁），應認被告未實際獲取對價，即無
    應沒收之犯罪所得，附此敘明。
據上論斷，應依刑事訴訟法第299條第1項前段，毒品危害防制條
例第4條第3項、第17條第2項，判決如主文。
中　　華　　民　　國　　111 　年　　7 　　月　　12　　日
                  刑事第四庭  審判長法  官  黃柏嘉
　　　　　　　　　
　　　　　　　　　                  法  官  陳韋如
　　　　　　　　　
                 　　　　　　　　　 法　官　涂偉俊
以上正本證明與原本無異。
如不服本判決應於收受判決後20日內向本院提出上訴書狀，並應
敘述具體理由。其未敘述上訴理由者，應於上訴期間屆滿後20日
內向本院補提理由書(均須按他造當事人之人數附繕本)「切勿逕
送上級法院」。 

　　　　　　　　　　　　　　　     書記官　余玫萱　　　　　　　　　　　　　　　　　　
中　　華　　民　　國　　111 　年　　7 　　月　　12　　日



附錄所犯法條：
毒品危害防制條例第4條
製造、運輸、販賣第一級毒品者，處死刑或無期徒刑；處無期徒
刑者，得併科新臺幣3千萬元以下罰金。
製造、運輸、販賣第二級毒品者，處無期徒刑或10年以上有期徒
刑，得併科新臺幣1千5百萬元以下罰金。
製造、運輸、販賣第三級毒品者，處7年以上有期徒刑，得併科
新臺幣1千萬元以下罰金。
製造、運輸、販賣第四級毒品者，處5年以上12年以下有期徒刑
，得併科新臺幣5百萬元以下罰金。
製造、運輸、販賣專供製造或施用毒品之器具者，處1年以上7年
以下有期徒刑，得併科新臺幣1百50萬元以下罰金。
前五項之未遂犯罰之。